【裁判字號】    95,上訴,1691
【裁判日期】    950629
【裁判案由】    毒品危害防制條例
【裁判全文】
臺灣高等法院刑事判決                95年度上訴字第1691號
上  訴  人  臺灣板橋地方法院檢察署檢察官
被      告  甲○○
上列上訴人因違反毒品危害防制條例案件，不服臺灣板橋地方法
院94年度訴字第2304號，中華民國95年4月7日第一審判決（起訴
案號：臺灣板橋地方法院檢察署94年度核退毒偵字第1789號），
提起上訴，本院判決如下：
    主  文
上訴駁回。
    事  實
一、甲○○有偽造文書、違反麻醉藥品管理條例、肅清煙毒條例
    、妨害兵役等案件前科，又於民國89年間因竊盜案件，經原
    審法院於90年3月6日以89年度易字第4603號判處有期徒刑 4
    月，於90年4月23日確定，於90年9月24日執行完畢，於91年
    間因贓物案件，經原審法院於92年4 月14日以92年度簡字第
    311號判處有期徒刑3月，於92年5 月12日確定，於91年間復
    因竊盜案件，經原審法院於92年11月28日以92度簡字2988號
    判處有期徒刑3 月確定，於93年1月2日確定，後二案更定其
    刑為有期徒刑5 月，於93年12月31日縮短刑期執行完畢。另
    其於89年間曾因施用毒品案件，經原審法院於89年12月13日
    以89年度毒聲字第7044號裁定送勒戒處所觀察、勒戒，經認
    有繼續施用毒品傾向，復經原審法院於90 年5月10日以90年
    度毒聲字第2008號裁定送戒治處所強制戒治，於90年12月13
    日強制戒治執行期滿。
二、詎甲○○仍不知悛悔，復基於施用第一級毒品海洛因之犯意
    ，在上開強制戒治期滿後5年內，於94年5月15日某時，在臺
    北縣板橋市其友人住處，將第一級毒品海洛因摻入香菸之方
    式，施用第一級毒品海洛因1次，旋於同日晚間9時30分許，
    在臺北縣板橋市○○○路○段117號前，為警查獲，並扣得其
    所有之第一級毒品海洛因3小包（毛重0.999公克，原審誤載
    為「淨重」）。
三、案經臺北縣政府警察局板橋分局報請臺灣板橋地方法院檢察
    署檢察署檢察官偵查起訴。
    理  由
一、被告甲○○經傳喚未到庭，其於原審審理時坦承前開事實不
    諱（見原審卷第102頁、第106頁），且為警查獲後，於94年
    5月16日凌晨1時52分許經警採集之尿液檢體，經送臺灣檢驗
    科技股份有限公司以氣相層析質譜儀確認，呈嗎啡、可待因
    陽性反應，經判定有鴉片類之陽性反應，此有該公司同年 6
    月1日濫用藥物尿液檢驗報告附卷可稽（見核退毒偵卷第4頁
    ）；又其為警扣得之粉末3包（毛重0.999公克），經行政院
    衛生署管制藥品管理局檢驗，因外觀相似，抽驗其中1 包，
    認含第一級毒品海洛因成分，有該局同年8 月4 日管檢字第
    0940006850號檢驗成績書可憑（見核退毒偵卷第8 頁）。足
    認被告自白核與調查證據結果相符，堪信為真實，被告施用
    第一級毒品海洛因犯行，事證明確，洵堪認定，應依法論科
    。
二、核被告所為，係犯毒品危害防制條例第10條第1 項之施用第
    一級毒品罪。其持有之低度行為，應為其施用之高度行為所
    吸收，不另論罪。被告前有如事實欄所示之科刑及執行情形
    ，有其臺灣高等法院被告前案紀錄表一份附卷可稽，其於前
    案有期徒刑執行完畢後，5 年內再犯本件有期徒刑以上之罪
    ，為累犯，應依刑法第47條規定加重其刑。原審經調查後，
    以被告罪證明確，適用上揭法條規定，並審酌被告有前述其
    他犯罪紀錄，可見素行欠佳，又其於受觀察、勒戒及強制戒
    治後，猶另萌施用毒品之犯意，再犯本罪，顯見其戒除毒癮
    之意志薄弱，且未衷心悛悔，漠視法令之禁制，恣意濫用藥
    品，其行為甚為可訾，及施用毒品祗係戕害其自己身心，並
    無加害他人，兼衡其本件僅施用毒品1 次、犯罪動機、目的
    、手段、坦承犯行等一切情狀，量處有期徒刑七月。對於扣
    案之第一級毒品海洛因3包（毛重0.999公克），爰依毒品危
    害防制條例第18條第1 項前段之規定，沒收銷燬之；其包裝
    袋共3 個，則依刑法第38條第1項第2款之規定，予以沒收。
    核其認事用法並無不合，量刑亦稱妥適。公訴人上訴意旨認
    被告另於95年2月17日施用第一級毒品海洛因1次，併案提起
    上訴，並無理由（理由詳後述），應予駁回。
三、臺灣板橋地方法院檢察署函送95年度毒偵字第2976號案件請
    求併案審理，併案意旨略稱：被告另於95年2月17日下午4時
    許，在臺北縣板橋市環河公園內，涉有施用第一級毒品海洛
    因1 次犯嫌等語。經查：併案意旨被告施用第一級毒品時間
    係於95年2月17日，距離本案被告論罪科刑之行為時之94年5
    月15日，已相距9 月之久，實難謂時間緊接，即難認被告係
    基於概括犯意所為，而有何連續犯之裁判上一罪關係，本院
    自無從併為審理，應退回檢察官另為適法之處理，併此敘明
    。
四、被告經合法傳喚，無正當之理由不到庭，不待其陳述逕行判
    決。
據上論斷，應依刑事訴訟法第371條、第368條，判決如主文。
本案經檢察官鍾鳳玲到庭執行職務。
中    華    民    國    95    年    6     月    29    日
                  刑事第十五庭  審判長法  官  吳昭瑩
                                      法  官  楊貴雄
                                      法  官  王梅英
以上正本證明與原本無異。
如不服本判決，應於收受送達後十日內向本院提出上訴書狀，其
未敘述上訴之理由者並得於提起上訴後十日內向本院補提理由書
（均須按他造當事人之人數附繕本）。
                                      書記官  李信穎
中    華    民    國    95    年    6     月    30    日
附錄：本案論罪科刑法條全文
毒品危害防制條例第10條
施用第一級毒品者，處六月以上五年以下有期徒刑。
施用第二級毒品者，處三年以下有期徒刑。


司法院資訊處製作；財團法人民間司法改革基金會備份。
